臺灣板橋地方法院刑事判決　　　　　　 100年度易字第1572號
公　訴　人　臺灣板橋地方法院檢察署檢察官
被　　　告　楊菊枝
　　　　　　陸楊寶琴
上列被告等因傷害案件，經檢察官提起公訴（100 年度偵字第62
14 號），本院判決如下：
    主  文
本件公訴不受理。
    理  由
一、公訴意旨略稱：被告楊菊枝與被告陸楊寶琴係鄰居關係，兩
    人於民國九十九年十二月二十七日十六時許，在新北市○○
    區○○路二段七巷七號四樓，因房屋漏水之問題發生爭執，
    陸楊寶琴與楊菊枝均基於傷害他人身體之故意，互相毆打對
    方，致陸楊寶琴受有臉部、左第四指擦挫傷、右肩挫拉傷；
    楊菊枝受有臉部擦傷、頸部扭拉傷等傷害，因認被告楊菊枝
    、陸楊寶琴均涉有刑法第二百七十七條第一項之傷害罪嫌等
    語。
二、按告訴乃論之罪，其告訴已經撤回者，應為不起訴之處分；
    起訴之程序違背規定者，應諭知不受理之判決，並得不經言
    詞辯論為之，刑事訴訟法第二百五十二條第五款、第三百零
    三條第一款、第三百零七條分別定有明文。又同法第三百零
    三條第三項規定：「告訴或請求乃論之罪，未經告訴、請求
    或其告訴、請求『經撤回』或已逾告訴期間者」，其中所謂
    「告訴經撤回」者，係指檢察官根據合法之告訴而起訴，於
    訴訟繫屬後，法院審理中撤回告訴者而言，並不包括檢察官
    提出起訴書於法院前業已撤回告訴之情形在內，此觀同法第
    三百零三條第三款之用語與同法第二百五十二條第五款之規
    定：「告訴或請求乃論之罪，其告訴或請求『已經撤回』或
    已逾告訴期間者」，採用「已經撤回告訴」之用語有所不同
    自明。是以告訴乃論之罪於偵查中已經告訴人撤回其告訴者
    ，檢察官本即依法應為不起訴處分，檢察官疏未注意而仍起
    訴者，即屬同法第三百零三條第一款「起訴之程序違背規定
    」之情形（最高法院八十二年度台非字第三八○號判決意旨
    、臺灣高等法院八十九年庭長法律問題研討會結論參照）。
    復按所謂「起訴」者，係指案件繫屬於法院之日而言（最高
    法院八十一年度台上字第八七六號、九十年度台非字第三六
    八號判決意旨參照）。
三、查本件告訴人陸楊寶琴、楊菊枝告訴被告楊菊枝、陸楊寶琴
    傷害案件，起訴書認被告楊菊枝、陸楊寶琴均係觸犯刑法第
    二百七十七條第一項之傷害罪，依同法第二百八十七條前段
    之規定，須告訴乃論。茲據告訴人陸楊寶琴、楊菊枝於一百
    年三月三十日向臺灣板橋地方法院檢察署具狀撤回告訴，有
    聲請撤回告訴狀二份及該狀上所蓋臺灣板橋地方法院檢察署
    收發章戳印附卷足憑（見偵查卷第二十四頁、第二十六頁）
    ，而本案檢察官於一百年三月二十五日雖已製作完成起訴書
    之原本，惟於同年四月七日公告後始終結偵查，嗣於同年五
    月十一日繫屬於本院，此亦有臺灣板橋地方法院檢察署一百
    年五月十一日板檢玉月一○○偵六二一四字第二一三○○七
    號函上所蓋本院收狀戳印在卷可按，是告訴人係於起訴前即
    已撤回告訴，揆諸前揭說明，檢察官起訴之程序自屬違背規
    定，爰不經言詞辯論，逕為諭知不受理之判決。
據上論斷，應依刑事訴訟法第三百零三條第一款、第三百零七條
，判決如主文。
中    華    民    國   100    年    5     月    30    日
                  刑事第八庭      法  官  劉  安  榕
以上正本證明與原本無異
如不服本判決，應於判決送達後10日內敘明上訴理由，向本院提
出上訴書狀（應附繕本），上訴於臺灣高等法院；未敘述上訴理
由者，應於上訴期間屆滿後20日內向本院補提理由書（均須按他
造當事人之人數附繕本），切勿逕送上級法院。
                                  書記官  陳  盈  真
中    華    民    國   100    年    5     月    30    日